# 已发放的工资可以记入长期待摊吗？

提问人：bestxulin 时间：2015-10-08 13:52:59
公司按销售回款的一定比例发放资金，销售的合同服务期限是长期的，一般都在 5 年以上，公司签约时一次性收款，确认当期的收入，以后期间的记入预收，那么给销售人员按回款比例发放的工资，部分其实是后期才进收入的，这部分工资可以放入长期待摊待实际结转收入期间再结转成本费用吗？

回答人：chenyiwei
销售人员的提成一般是计入销售费用的。作为期间费用，不存在配比问题。如果后续预收账款因故不能结转为营业收入，需要归还给付款方时，销售人员应按一定比例或金额退还该部分提成的，则可以在期末将部分已支付的提成款确认为预付薪酬，作为资产列示，在以后年度计入损益，但其金额不能超出以下两者中的较低者：（ 1 ）根据期末预收账款余额和相关合同条款计算的假设该部分预收账款需归还时，公司有权要求销售人员退还的提成金额；（ 2 ）公司预计能够收回的此类提成金额。